# 请陈版主予以回答:如何区分房地产经纪公司销售、管理费用与销售成本

提问人：zzyu740424 时间：2010-02-02 17:58:56
请陈版主予以回答:房地产经纪公司主要以代理销售房产为主,销售房产的业务人员的工资是计入服务成本中还是计入销售或管理费用,如果计入服务成本,本期无销售收入,服务成本可以转为费用吗?如何区分销售、管理费用与销售成本,能详细的解释一下吗?

回答人：chenyiwei
回复 楼主 zzyu740424 的帖子这个问题没有统一的规定。一般理解可以从以下角度考虑： 1 、业务员的薪酬与营业收入的关系。固定的底薪与企业获取的佣金收入关系不大，可以作为管理费用；业绩提成部分与销售收入的关系相对较为密切，可以考虑计入营业成本。 2 、如果内部管理制度比较完善，建立了比较完善的工时统计等管理制度的，可以按有效工时占总体工作时间的比例划分。 3 、还有另外一种理解，即认为业务员的职责就是从事业务，所以所有业务员的工资支出均计入营业成本。 总之，这个问题没有定论，关键看企业内部管理制度的需求，并且应确保在各年度之间一贯应用。
[ 本帖最后由 chenyiwei 于 2010-2-2 19:43 编辑 ]